# 请教陈老师非同一控制下资产收购

提问人：pippaqq 时间：2019-08-27 09:53:43
陈老师，您好! 现有一家拟 IPO 公司，申报期第一年进行了一项非同一控制下的资产收购，被重组方三家公司其中两家公司的生产线相关设备全部购买；另外一家公司仅购买某一产品相关的生产线设备，上述业务相关员工根据其自愿原则可一并转过去（实际过去了 80% 左右），设备账面价值、评估价值、支付对价基本一致，被重组方原债权债务均由其自行承担，主体并继续存在。按首发 50 条相关要求，有下列几项问题咨询一下：
1 、上述资产重组是否构成业务，还是仅为资产购买，如构成业务且满足对标的业务控制权的转移，其相关会计处理（单体及合并）又是怎样（准则说参照企业合并，但没理解）？
2 、按相关要求是否只用出具上一年的备考利润表？资产规模参照支付对价？
3 、目前是否有 IPO 申报企业非同一控制下资产重组相关案例可以借鉴？

回答人：chenyiwei
1 、被收购的资产和承接的人员组合具备 “业务三要素”，故应认为属于业务合并。非同一控制下的业务合并的会计处理基本参照控股合并时在合并报表层面的处理。本案例中由于 “设备账面价值、评估价值、支付对价基本一致”，故可以近似认为按照这些资产在被收购方的原账面价值入账。
2 、申报期内发生非同一控制下业务重组的处理要求无明确规定，但可参考此前的习惯做法，一般是从严把握。